臺灣高雄地方法院民事判決　　　　　　　　96年度親字第13號
原　　　告　乙○○　　暫名，.
特別代理人　吳文豊律師
被　　　告　甲○○
上當事人間確認親子關係存在事件，本院於民國96年9 月26日言
詞辯論終結，判決如下：
    主  文
確認原告與被告間之父女親子關係存在。
訴訟費用由被告負擔。
    事實及理由
一、本件原告起訴主張：原告乙○○（女, 推定於民國91年5 月
    15日生, 尚未為戶籍登記）之生母張佩玲（同音，真實姓名
    不詳）與被告甲○○於90年間在高雄雪莉舞廳跳舞認識後，
    即在外租屋同居，不到1 年期間原告生母發覺已有孕在身，
    被告曾勸其將孩子生下，而原告生母則尚在考慮是否將胎兒
    拿掉或生下舉棋不定時，雙方即因細故分手，原告生母即離
    開雙方同居之租處他去，嗣於91年6 月下旬即原告出生1 個
    月左右，原告生母在未報原告戶口及未告知原告出生日之情
    形下，突然抱著滿月之原告回到被告之住處，並向被告之父
    母表示原告係被告與伊所生，之後馬上離開，不知去向，音
    訊全無，因無原告之出生證明書以供戶籍之出生登記，故原
    告雖經被告扶養迄今，仍未能辦理戶籍登記，而被告為了幫
    原告報戶口, 多年來乃四處找尋原告生母，然迄今已4 年有
    餘，仍無所獲，而為了及早並確定原告之身分，並完成戶籍
    登記，即有對被告提起確認親子關係存在訴訟之必要，而今
    兩造間亦業已完成親子血緣之鑑定手續，並已明確證明兩造
    間之親子關係，為確認兩造間之父女等關係，為此，爰聲明
    請求確認原告乙○○與被告甲○○間父女親子關係存在等語
    （見本院卷第3、30 頁）。
二、被告則到庭陳述：原告所述屬實，且願負擔訴訟費用等語，
    並聲明：同意原告之請求（見本院卷第29頁）。
三、按確認法律關係之訴，非原告有即受確認判決之法律上利益
    者，不得提起之；前項確認法律關係基礎事實存否之訴，以
    原告不能提起他訴訟者為限，民事訴訟法第247 條第1 項前
    段、第2 項分別定有明文。所謂即受確認判決之法律上利益
    ，係指法律關係之存否不明確，致原告在私法上之地位有受
    侵害之危險，而此項危險得以對於被告之確認判決除去之者
    ，有最高法院27年度上字第316 號判例可參。查實務上對於
    親子間之身分關係能否據以提起確認之訴，固頗有爭議，並
    為保持身分關係之安定性而多採保留之態度，然現今社會醫
    學科技發達，父母子女之血緣關係，均可經由醫學科技之鑑
    定，確定其親子血緣關係，而民事訴訟法第247 條於修正時
    ，已擴大其適用之範圍，即法律關係基礎事實存否亦得提起
    確認之訴。則就現今醫學科技足以鑑定親子間之血緣關係、
    身分關係確定之重要性及上開民事訴訟法第247 條擴大確認
    之訴適用範圍之立法意旨以觀，應有准許確認親子關係存否
    之訴之必要，以解決任何不明之親子關係，除杜爭執外，亦
    可維持家庭間之信賴與和諧，合先敘明。
四、經查：
  (一)本件原告與被告間親子關係存否不明確，因生母不明無法提
    出原告之出生證明書，致原告雖經被告撫育迄今而有認領之
    事實仍未能為戶籍登記，登記為被告之子女，業據兩造到庭
    陳述綦詳（見本院卷第30頁），衡諸戶政之登記為親子關係
    重要之公示方法，此一情況已足影響原告能否受被告扶養或
    原告將來繼承被告財產等之法律關係甚明，而在血緣、身分
    關係之存否乃親子關係重要基礎事實之情形下已對原告之權
    利義務有所影響，亦即原告在私法上之地位因此有受侵害之
    危險，原告自得提起確認其與被告間親子關係存在之訴，以
    除去私法上身分地位不安之狀態，堪認原告提起本件訴訟有
    即受確認判決之法律上利益。從而，原告依民事訴訟法第
    247 條規定訴請確認其與被告之親子關係存在，自屬合法。
  (二)原告主張前開之事實及伊現由被告撫育之事實等情，此有原
    告所提本院95年度家聲字第228 號裁定、戶籍謄本各1 份及
    照片9 幀為證（見本院卷第4 頁至第7 頁及第27頁），堪認
    屬實。
  (三)而原告主張被告係伊生父之事實，則經原告與被告前往高雄
    醫學大學附設中和紀念醫院進行親子鑑定，該院親子鑑定報
    告書結論載明：1.；累積PI值＝482274.5942 ；CPE 值＝0.
    9998；親子關係機率（PP值）＝99.9998 ％，2.根據人類遺
    傳標記檢查結果顯示，無法否定被告與原告之親子關係，此
    有原告所提出之高雄醫學大學附設中和紀念醫院親子鑑定結
    果報告書1 份在卷可稽（見本院卷第8 頁），且被告對前開
    鑑定結論，並不爭執，本院審酌上開證據資料，堪信被告為
    原告之生父。從而，原告訴請確認其與被告間之父女親子關
    係存在，為有理由，自應予以准許。
五、據上論結，本件原告之訴為有理由，依民事訴訟法第78條，
    判決如主文。
中　　華　　民　　國　　96　　年　　10　　月　　9 　　日
                  家事法庭法　官　林建鼎
上正本證明與原本無異。
如不服本判決，應於送達後20日內，向本院提出上訴狀並表明上
訴理由，如於本判決宣示後送達前提起上訴者，應於判決送達後
10日內補提上訴理由書（須附繕本）。
中　　華　　民　　國　　96　　年　　10　　月　　9 　　日
                          書記官　洪敏芳
